Fernando Fraga

 \boxtimes <u>f.henrique.fraga@gmail.com</u> • \bigcirc Rio de Janeiro/BR • \bigcirc <u>https://github.com/fhfraga</u> •

in https://www.linkedin.com/in/fhfraga/ • https://fhfraga.github.io/

SOBRE MIM

Graduado em Processos Químicos pelo Instituto Federal de Educação, Ciência e Tecnologia do Rio de Janeiro – IFRJ e graduando em Engenharia de Software na Universidade de Vassouras. Tenho sólidos conhecimentos em Python; SQL; Git, Linux; machine learning; estatística; matemática; tratamento e preparação dos dados; análises descritiva, diagnóstica e preditiva; também possuo experiência em metodologia ágil e desenvolvimento de software.

EXPERIÊNCIA PROFISSIONAL

CVC CORP

Cientista de Dados

Junho 2022 – Até o momento

- Análise exploratória dos dados;
- Criação de modelos preditivos;
- Criação de dashboards;

MANFING

Cientista de Dados

Abril 2022 - Junho 2022

- Análise exploratória dos dados ;
- Implementação de métodos estatística para geração de insights;
- Criação de scripts Python para diversas etapas do processo de ciência de dados;
- Participação na criação de ambiente padrão para projetos;
- Criação de modelo preditivo para prever quantidade de clientes novos uma empresa terá e quantidade de clientes antigos que continuarão comprando;
- Análise Criação de modelo preditivo para prever quantidade de produtos que será vendida de modo geral e específico para cada produto;
- Sugerir e desenvolver melhorias no produto;

FIOCRUZ

Cientista de Dados

Julho 2021 - Abril 2022

- Análise e predições de séries temporais utilizando a linguagem de programação Python;
- Análise estatística para entendimento dos dados de coleções biológicas;
- Auxílio na criação de banco de dados (MySQL) na nuvem (AWS e Azure);
- o Criação de dashboards (Metabase) e relatórios (Jupyter Notebook) com visualização e explicação dos resultados:
- Criação de manual de utilização do Metabase para pessoas não-técnicas.

INSTITUTO FEDERAL DO RIO DE JANEIRO

Pesquisador Bolsista

Ago 2019 - Jul 2021

- Criação de software em Python que gera gráficos sobre estados físicos de elementos físicos;
- Criação de banco de dados de elementos químicos, com propriedades físicas e químicas;
- Criação de notebook utilizando Google Colab para facilitar acesso a alunos que usarão o software;
- Exploração, tratamento e visualização de dados de patentes sobre fármacos de hepatite C;
- Criação de relatórios técnicos utilizando LaTeX.
- Criação de documentação para explicar a utilização do Software.
- Apresentação do Software em jornada científica.

FORÇA AÉREA BRASILEIRA

Soldado de primeira Classe

Ago 2012 - Fev 2018

- Criação de planilha de controle de gastos;
- Criação de planilha de controle de combustível;
- Criação de apresentações para prestação de contas;
- Abertura, conferência e fiscalização de processos administrativos;
- Controle e fiscalização de contratos com empresas fornecedoras de produtos e serviços;
- Confecção de documentos oficiais;
- Serviço de guarda e segurança.

PROJETOS

PREVISÃO DE VENDAS DA REDE ROSSMANN

https://github.com/fhfraga/rossmann_sales

O intuito desse projeto foi trazer uma previsão diária das próximas 6 semanas de vendas das lojas Rossmann para que a alta gestão da empresa possa tomar as melhores decisões em relação à investimentos nas lojas. Esse projeto foi construído utilizando a linguagem de programação Python, utilizando suas bibliotecas: Pandas, Numpy, Matplotlib, Seaborn, Scikit-Learn, entre outras. A solução foi dividida em 13 passos, com objetivo final de ter um modelo preditivo capaz de prever e traduzir as métricas do modelo para o mundo dos negócios.

ANÁLISE DE PERSONALIDADE DE CLIENTE https://github.com/fhfraga/customer-personality-analysis

O intuito desse projeto foi criar uma análise detalhada dos cliente ideias para uma empresa, pois uma empresa que entende melhor seus clientes, tem a facilidade de criar ações personalizadas para cada tipo de cliente. Esse projeto foi construído utilizando a linguagem de programação Python, utilizando suas bibliotecas: Pandas, Numpy, Matplotlib, Seaborn, Scikit-Learn, UMAP, Yellowbrick, entre outras. A solução foi dividida em 15 passos, com o objetivo final de criar grupos de clientes com semelhanças e ter soluções personalizadas para cada grupo.

CLASSIFICAÇÃO PARA SEGURO

https://github.com/fhfraga/health_insurance_prediction

O intuito desse projeto foi classificar clientes que aceitariam ou rejeitariam um seguro de veículo fornecido por uma empresa de seguros de saúde. Esse projeto foi construído utilizando a linguagem de programação Python, utilizando suas bibliotecas: Pandas, Numpy, Scipy, Matplotlib, Seaborn, Scikit-Learn, XGBoost, Imbalanced-Learn, entre outras. A solução foi dividida em 11 passos, com o objetivo final sendo encontrar o modelo preditivo que possua os melhores valores para a métrica de validação AUPRC.

ANÁLISE FINANCEIRA DA NETFLIX

https://github.com/fhfraga/netflix_analysis

O intuito desse projeto foi criar uma análise exploratória de dados (EDA) para analisar os principais dados financeiros fornecidos trimestralmente pela Netflix entre 2011 e 2021. Esse projeto foi construído utilizando a linguagem de programação Python, utilizando suas bibliotecas: Pandas, Numpy, Matplotlib e Seaborn. A solução foram análises descritiva e diagnóstica fornecendo informações relevantes sobre a saúde financeira da Netflix ao longo do tempo.

FORMAÇÃO ACADÊMICA

UNIVERSIDADE DE VASSOURAS

Bacharelado em Engenharia de Software

Fev 2022 – Até o momento

INSTITUTO FEDERAL DO RIO DE JANEIRO

Graduação em Processos Químicos

Concluído em outubro de 2021

HABILIDADES

- Linguagem de programação Python;
- Análise estatística:
- Análise descritiva;
- Análise diagnóstica;
- Análise preditiva;

- Tratamento e preparação dos dados;
- Visualização de dados;
- Levantamento e teste de hipóteses;
- Modelagem estatística;
- Criação de modelos de aprendizado de máguina.

CURSOS E CERTIFICADOS

- o Data Science do Zero Stack Tecnologias;
- o Data Science em Produção Comunidade DS;
- Bootcamp Python Pro Python Pro;

- o Bootcamp Completo Data Science Udemy
- Programação em Python do Básico ao AvançadoUdemy